臺灣雲林地方法院刑事判決
110年度易字第315號
公  訴  人  臺灣雲林地方檢察署檢察官
被      告  吳嘉想


上列被告因竊盜案件，經檢察官提起公訴（110年度偵字第2921
號），因被告於準備程序中自白犯罪，本院改行簡式審判程序，
判決如下：
    主      文
乙○○犯竊盜罪，累犯，處有期徒刑參月，如易科罰金，以新臺幣
壹仟元折算壹日。
    事實及理由
一、犯罪事實：
    乙○○意圖為自己不法之所有，基於竊盜之犯意，接續於民國
    110年3月23日或24日同一日白天及晚上某時許（起訴書誤載
    分23日、24日2日行竊部分應予更正），騎乘車號000-0000
    號機車前往地號為雲林縣○○鄉○○000000000號之蒜頭田內，
    徒手竊取丙○○所有種植於上開田內之蒜頭共42.4公斤（價值
    新臺幣2,500元），得手後再載往雲林縣北港鎮後溝里軍功
    堤防800公尺處水閘門工寮內藏匿。嗣於同年月26日17時20
    分許，警方發現其在上揭工寮形跡可疑進而盤查，其乃在警
    方發覺其上述犯行前，即主動向警方坦承而自首，並由警方
    當場扣得前揭遭竊蒜頭（已發還丙○○）及整理蒜頭使用之剪
    刀1把，始悉上情。
二、證據名稱：
　㈠被告乙○○於警詢、偵查及本院審理中之自白。
　㈡被害人丙○○之警詢指證。
　㈢警方現場蒐證照片7張。
　㈣贓物認領保管單1紙。
　　綜上足認被告之自白與事實相符，可以採信，故本案事證明
    確，被告犯行洵堪認定，應依法論科。
三、論罪科刑之理由：
  ㈠核被告所為，係犯刑法第320條第1項之竊盜罪。起訴意旨認
    被告構成刑法第321條第1項第3款之攜帶兇器竊盜罪，無非
    以被告在偵查中坦承使用扣案剪刀行竊為其論據。但被告在
    警詢及本院審理中均明確供稱其係「徒手」竊取蒜頭，將之
    帶回工寮整理時才使用剪刀等語，則被告是否於竊盜行為時
    有使用剪刀為工具？因其供述不一，即屬有疑。檢察官既然
    未提出更多證據證明被告於偵查中之說詞為真，基於罪疑唯
    輕原則，僅能作對被告有利之認定（徒手竊盜），且在基本
    社會事實同一及告知罪名之前提下，變更起訴法條論處。
　㈡被告基於單一竊盜之犯意，於密接之時地，徒手竊取前開蒜
    頭若干，侵害同一法益，各舉動之獨立性極為薄弱，依一般
    社會健全觀念，在時間空間差距上，難以強行分開，應將該
    數個舉動合為包括之一行為予以評價較為合理，成立接續犯
    ，僅論以一罪。
　㈢被告前因竊盜及妨害性自主案件，經本院裁定應合併執行有
    期徒刑1年6月確定，於109年9月13日執行完畢，有臺灣高等
    法院被告前案紀錄表1份附卷足憑，則被告於受有期徒刑執
    行完畢後5年內故意再犯本件有期徒刑以上之罪，為累犯。
    又司法院大法官釋字第775號解釋意旨，係闡釋行為人雖符
    合刑法第47條第1項累犯規定之要件，法院仍應依個案犯罪
    情節，具體審酌行為人犯罪之一切情狀暨所應負擔之罪責，
    以裁量應否依累犯加重之規定加重其刑。例如原應量處最低
    法定刑，於其所犯之罪不符合刑法第59條所定酌減其刑要件
    之情形，若依累犯之規定加重其最低本刑，致行為人被量處
    超過其所犯之罪之法定最低本刑，將使其所承受之刑罰超逾
    其所應負擔之罪責，而違背憲法比例及罪刑相當原則者，法
    院應裁量是否依累犯加重之規定加重其法定最低本刑(最高
    法院110年度台上字第2017號判決意旨參照)。本院審酌被告
    於刑之執行後，卻仍未能戒慎其行，再犯竊盜案件，顯見其
    對刑罰之反應力薄弱，法治觀念不足，縱依上開累犯規定加
    重最低本刑，尚不致於造成刑罰過苛，爰依刑法第47條第1
    項之規定加重其刑。
　㈣被告在警方發覺其本案犯行前，即主動向警方坦承（見被告
    警詢筆錄之記載），則被告符合自首要件，本院適用刑法第
    62條前段之規定減輕其此部分之刑責，並依法先加後減。起
    訴書漏載自首部分，本院應予補充。
  ㈤爰審酌被告正值壯年，四肢健全，竟不思循正途賺取財物而
    為本案犯行，不僅侵害他人財產法益，也危害社會治安，足
    見被告之行為殊非可取，但念及被告犯後坦承犯罪，犯後態
    度尚可，且所竊蒜頭價值非鉅，已交由丙○○領回，丙○○也表
    示不予追究，犯罪情節難認嚴重，暨被告自承與配偶離婚育
    有兩子，與父母、小孩同住，目前因受傷而失業，缺乏經濟
    收入等一切情狀，量處如主文所示之刑，並諭知易科罰金之
    折算標準。
  ㈥扣案之剪刀1把固為被告所有，但非本案竊盜時使用之工具，
    已詳如前述，爰不予宣告沒收，附此敘明。
四、應適用之法律（程序法）：
　　刑事訴訟法第273條之1第1項、第299條第1項前段、第300條
    。
本案經檢察官甲○○偵查起訴；檢察官蔡少勳到庭執行職務。
中　　華　　民　　國　　110 　年　　8 　　月　　11　　日
                  刑事第二庭    法  官   王紹銘
以上正本證明與原本無異。　　　　　　　　　　　
如不服本判決應於收受判決後10日內向本院提出上訴書狀，並應
敘述具體理由；其未敘述上訴理由者，應於上訴期間屆滿後20日
內向本院補提理由書（均須按他造當事人之人數附繕本）。「切
勿逕送上級法院」。
告訴人或被害人對於判決如有不服，具備理由請求檢察官上訴者
，其上訴期間之計算，係以檢察官收受判決正本日期為準。
                                書記官   洪秀虹
中　　華　　民　　國　　110 　年　　8 　　月　　11　　日
附錄本案論罪科刑法條：
中華民國刑法第320條
意圖為自己或第三人不法之所有，而竊取他人之動產者，為竊盜
罪，處5年以下有期徒刑、拘役或50萬元以下罰金。
意圖為自己或第三人不法之利益，而竊佔他人之不動產者，依前
項之規定處斷。
前2項之未遂犯罰之。